Inventaris van het Archief van het Diaconieweeshuis der Hervormde Gemeente
Stadsarchief Amsterdam
- PERSONEEL, WEZEN, HUISHOUDING, BEZITTINGEN EN FINANCIËN, 4
  - WEZEN, 4.2
    - Commissieboeken N.B. Met alfabetische klappers; in deze registers staan de verzoeken tot opname van kinderen met de bevestiging of afwijzing daarvan, de al- of niet aanvaarding van nagelaten boedels en dergelijke kwesties, 1797 - 1918; 367-375; 9 delen
      - 1894 apr.-1918 dec., 375
    - Register van verantwoordingen tot plaatsing van kinderen in het weeshuis., 1906 - 1932; 376; 1 deel
    - Grootboeken van ingenomen kinderen NB: de boeken zijn gemerkt met A-I, 1657 - 1931; 377-385; 9 delen
      - 1657 - 1691, 377
      - 1691 - 1723, 378
      - 1723 - 1757, 379
      - 1757 - 1797, 380
      - 1797 - 1834, 381
      - 1834 - 1856, 382
      - 1856 - 1879, 383
      - 1880 - 1918, 384
      - 1919 - 1931, 385
    - Alfabetische registers op de drootboeken van ingenomen kinderen, 1856 - 1918; 386-387; 2 delen
      - 1856 - 1879, 386
      - 1880 - 1918, 387
    - 'Kinderboek': register van ingekomen kinderen, 1797 - 1835; 388; 1 deel
    - Register van ingekomen kinderen N.B. Met opgave van de relevante folio uit het Grootboek, huisnummer en leeftijd van de kinderen, en in het eerste jaar met opgave van de aan het [..] verstrekte kleding., 1807 - 1858; 389; 1 deel
    - Register van opgenomen kinderen N.B. Met opgave van het overlijden van de ouders, geboortedata van kinderen en leeftijd en vermelding onder welk huisnummer ze zijn ingeschreven, 1870; 390; 1 deel
    - Registers van inname van kinderen in de stichting. N.B. Met opgave van leeftijd, data geboorte, doop, opname en of ze gereformeerd zijn, en met een verwijzing naar het Grootboek en opgave van huisnummers., 1855 - 1894; 391-395; 5 delen
      - 1855 - 1858, 391
      - 1859 - 1865, 392
      - 1865-1876, jongens; 1865-1875, meisjes., 393
      - 1876-1886, jongens; 1875-1886, meisjes., 394
      - 1886 - 1894, 395
    - Registers van ingekomen kinderen. N.B. Met vermelding van data van inneming en geboorte, namen van de ouders en kinderen, lichamelijke en uiterlijke toestand van de kinderen, al of niet gevaccineerd, huisnummer van het kind en overige informatie, 1858 - 1894; 396-397; 2 delen
      - 1858 - 1877, 396
      - 1878 - 1894, 397
    - Alfabetisch register van kinderen. N.B. Met opgave geboortedata (tijdvak 1766-1837), op welke wijze het huis verlaten is en wanneer (tijdvak 1835-1841), en huisnummer; voorin dit register staan de jongens, achterin de meisjes, 1766 - 1841; 398; 1 deel
    - Alfabetische registers van kinderen N.B. Met opgave van hun huisnummer, grootboek en folio, en met vermelding van de voogden en toeziende voogden, en of ze wees, halfwees of ziekenhuiskind waren, 1875 - 1936; 399-401; 3 delen
      - 1875 - 1915, 399
      - 1875 - 1934, 400
      - 1918 - 1936, 401
    - Jaarlijkse opgave door de Binnen-Vader ofwel hoofdsuppoost van het aantal verpleegde jongelingen en jonge Dochters, met opgave van de ingekomen en uitgegane verpleegden N.B. Zie ook 406; de opgave uit 1833 ontbreekt, 1832 - 1857; 402; 1 omslag
    - Register der kinderen die in het Diaconie Weeshuis te boek staan, met bij- en afschrijvingen N.B. Huisnr. 1-457., 1856 - 1859; 403; 1 deeltje
    - Jaarstaten van de bevolking. N.B. Met onderverdeling in werkjongens, schooljongens, kinderkamers, uitwonenden en andere categoriën, en met opgave van veranderingen., 1859 - 1893; 404; 1 omslag
    - Lijst van personen die zich in het Werkhuis bevinden en vroeger in het Weeshuis verpleegd werden., 1863; 405; 1 stuk
    - Statistiek van de aantallen verpleegden, aantallen opgenomen en de onkosten per verpleegde per jaar, 1898 - 1922; 405A; 1 omslag
    - Jaarlijkse opgaven van de bevolking door de directeur N.B. 1892 en 1894 ontbreken; zie ook nr. 402., 1886 - 1946; 406; 1 omslag
    - Bevolkingsstaten van de jongens en meisjes in de stichting. 1894-1904. N.B. Aangelegd door directeur J.C. Renden; onderverdeeld naar leeftijden en met vermelding van veranderingen., 407; 1 deel
    - Maandstaten van verantwoording van de veranderingen in bevolking, opgemaakt door de directeur, 1931 - 1937; 408; 1 omslag
    - Bevolkingsstaten van jongens en meisjes afzonderlijk N.B. Met opgave van naam en geboortedatum van de verpleegden, aanwezigheid in- of buiten de stichting en overige informatie, 1936 - 1937; 409; 1 omslag
    - Maandstatistieken van de jongensbevolking, per afdeling en totaal, 1937 - 1945; 410; 1 omslag
    - Maandstatistieken van de meisjesbevolking, per afdeling en totaal, 1937 - 1945; 411; 1 omslag
    - Stamkaarten van, verpleegden met in- en afschrijvingen uit de periode N.B. Alfabetisch geordend,; de groene kaarten horen bij de meisjes en de bruine kaarten bij de jongens, 1875 - 1946; 412; 1 omslag
    - Kladlijsten van aanwezige kinderen met de mutaties, ca. 1930 - 1946; 413; 1 omslag
    - Statistiek van het aantal verpleegden, 1657 - 1933; 414; 1 omslag
    - Staat van het aantal verpleegdagen per verpleegde, zowel in- als uitwonend, ca. 1928; 415; 1 stuk
    - Diverse lijsten van kinderen, 416; 1 omslag
    - Kopie van een ingezonden statistiek aan de Vereeniging in het belang der Weezenverpleging, 1870; 417; 1 stuk
    - Aantekenboekje van ingenomen halfwezen en vergelijkbare categorieën, 1935 - 1936; 418; 1 deeltje
    - Opnamebiljetten, 1816 - 1947; 419; 1 omslag
    - Aanvragen tot opname van kinderen, 1918; 420; 1 omslag
    - Aanvragen tot opname, 1922 - 1946; 421; 1 omslag
      Openbaar vanaf 2047
    - Aanvrage tot opname, met rapporten daarop van de commissie voor Half-Wezen, 1944 - 1946; 422; 1 omslag
    - Stukken betreffende het tijdelijk plaatsen van wezen door de diaconie bij stichting Eben Haezer in Bloemendaal, 1927 - 1935; 2101-2105; 4 omslagen, 3 stukken
      - Twee delen van kranten, met een overzicht van wat enkele wezen wogen bij aankomst en vertrek, 1927 - 1932; 2105; 3 stukken
      - Ingekomen brieven, 1927 - 1933; 2103
      - Correspondentie met regent-administrateur J. C. Koffieberg, met bijlagen, 1927 - 1935; 2101
      - Correspondentie met Frans Goldewijk, de vertegenwoordiger van de diaconie in Eben Haezer, 1927 - 1935; 2102
      - Kasstukken, 1928 - 1934; 2104
    - Alfabetisch geordende inlichtingenstaten betreffende op te nemen kinderen. N.B. Met enkele inlichtingen uit 1935., 1938 - 1952; 423; 1 omslag
      Openbaar vanaf 2053
    - Naamlijsten van jongelingen en jonge dochters die het huis zullen verlaten NB: voor 1886 zeer incompleet, 1815 - 1900; 424; 1 omslag
    - Rapporten, uitgebracht door de ambachtsboekhouder, inzake de jongelingen die de stichting zullen verlaten. 1879 en 1881-1882., 1879 - 1882; 425; 3 stukken
    - Naamlijsten van jongens en meisjes die van de registers zijn afgeschreven, 1899 - 1901; 426; 2 stukken
    - Naamlijst van de meisjes die in mei het weeshuis hebben verlaten, met opgave van hun nieuwe verblijfplaats, 1896; 427; 1 stuk
    - Naamlijst van kinderen die verzoeken in de stichting te mogen blijven tot 1 mei, 1860; 428; 1 stuk
    - Berichten van bestuurders aan voogden en toeziende voogden dat hun vrouwelijke pupillen hebben aangegeven te vragen de stichting één jaar vroeger te mogen verlaten, met verklaring van afschrijving, die door de voogd getekend moest worden, 1903; 429; 1 omslag
    - OPNAME, VERPLEGING EN VERTREK VAN DE JONGENSVERPLEEGDEN, 4.2.1
      - Huisnummerregister van de jongens, 1729 - 1799; 430; 1 omslag
      - Huisnummerregisters van de jongens, 1878 - 1936; 431-432; 2 delen
        - Huisnummer 1-174., 431
        - Huisnummer 175-284., 432
      - 'Jongensboek': register van ingenomen jongens, 1788 - 1894; 433; 1 deel
      - Chronologisch naar opname geordend jongensboek N.B. Met opgave van leeftijd, huisnummer, waar en wanneer geboren en gedoopt is en of iemand al of niet gevaccineerd is, 1895 - 1937; 434; 1 deel
      - Register van jongens geboren tussen 1863-1885, met vermelding van huisnummer, ca. 1885; 435; 1 deel
      - Alfabetisch geordend naamregister van jongens, met vermelding van huisnummer, 1882 - 1937; 436; 1 deel
      - Jaaroverzicht van de grootte van de jongensbevolking, zowel in- als buiten de stichting N.B. Onderverdeeld naar de afdelingen, al of niet te Amsterdam, met vermelding van veranderingen, 1904 - 1937; 437; 1 deel
      - Registers van jongens met data van opname en van verlaten van stichting, van afschrijvingen, uitbesteding, overlijden, en overige informatie, met alfabetische naamklappers N.B. In de nummering doen zich wel eens hiaten voor, 1843 - 1947; 438-446; 9 deeltjes
        - Ingenomen 1843-1869; verlaten enz. 1857-1869; nummering 1-431., 438
        - Ingenomen 1858-1886; verlaten enz. 1875-1888; nummering 1-386., 439
        - Ingenomen 1863-1903; verlaten enz. 1878-1903; nummering 1-342., 440
        - Ingenomen 1868-1903; verlaten enz. 1886-1903; nummering 1-284., 441
        - Ingenomen 1871-1902; verlaten enz. 1887-1901; nummering 1-284. N.B. Met data uitgekeerd bijbelgeld en 1e uitzet., 442
        - Ingenomen 1872-1906; verlaten enz. 1887-1906; nummering 1-284., 443
        - Ingenomen 1872-1925; verlaten enz. 1902-1934; nummering 1-279., 444
        - Ingenomen 1910-1937; verlaten enz. 1925-1937; nummering 1-260., 445
        - Ingenomen 1921-1947; verlaten enz. 1937-1947; nummering 1-134., 446
      - Register van verpleegde meisjes, 1773 - 1797; 447; 1 deel
      - Register van de verpleegde meisjes, 1780 - 1894; 448; 1 deel
      - Meisjesboek, chronologisch geordend naar opname N.B. Met opgave van leeftijd, huisnummer, waar en wanneer geboren en gedoopt en al of niet gevaccineerd, 1897 - 1937; 449; 1 deel
      - Huisnummerregisters van de meisjes, met alfabetische klapper, 1878 - 1936; 450-451; 2 delen
        - Huisnummer 1-178., 450
        - Huisnummer 179-293., 451
      - Register van de meisjes geboren tussen 1863-1885. N.B. Met vermelding van het huisnummer., ca. 1885; 452; 1 deel
      - Alfabetisch geordend naamregister van ingekomen meisjes N.B. Met vermelding huisnummer, 1882 - 1937; 453; 1 deel
      - Registers van meisjes met data van opname en data van verlaten van de stichting, van overlijden, afschrijving enzovoort, met alfabetische naamklappers N.B. In de nummering doen zich hiaten voor., 1821 - 1937; 454-460; 7 deeltjes
        - Ingenomen 1821-1869; verlaten enz. 1863-1869; genummerd 1-457., 454
        - Ingenomen 1856-1886; verlaten enz. 1874-1807; genummerd 1-452., 455
        - Ingenomen 1863-1903; verlaten enz. 1879-1903; genummerd 1-398., 456
        - Ingenomen 1869-1906; verlaten enz. 1887-1906; genummerd 1-293., 457
        - Ingenomen 1871-1904; verlaten enz. 1886-1904; genummerd 1-293., 458
        - Ingenomen 1872-1902; verlaten enz. 1888-1902; genummerd 1-293. N.B. Met data van verstrekt bijbelgeld en 1e uitzet., 459
        - Ingenomen 1906-1936; verlaten enz. 1925-1937; genummerd 1-149., 460
          Openbaar vanaf 2036
      - Jaaroverzichten van de omvang van de meisjesbevolking, 1904 - 1937; 461; 1 deel
      - Register van de meisjes buiten de stichting, met alfabetische klapper N.B. Met opgave van hun huisnummer en vermelding waar zij zich bevinden, met de veranderingen daarin, ca. 1904 - 1937; 462; 1 deel
      - Registers van meisjes die uit het weeshuis zijn gegaan N.B. Met opgave waar en bij wie ze in dienst zijn en aantekeningen betreffende loon, tweede uitzet en dergelijke, 1771 - 1858; 463-464; 2 delen
        - 1771 - 1826, 463
        - 1827 - 1858, 464
      - Stukken betreffende de ouderlijke boedels, erfstellingen ten behoeve der verpleegden en persoonlijke papieren van de wezen N.B. Alfabetisch geordend op naam en per jaar naar de data van inname der kinderen. Voor alfabetische klapper, zowel op vaders als op moeders naam, zie studiezaal. 24 laden., 1634 - 1937; 465-683; 217 dozen
        - 1634 - 1651, 465
        - 1653 - 1657, 466
        - 1658 - 1659, 467
        - 1660 - 1661, 468
        - 1662 - 1663, 469
        - 1664, 470
        - - N.B. Hierbij zit Cornelis Gerrits, opgenomen in 1666, die in 1765 als 106-jarige overleed in het D.I.A. Oude Mannenhuis, 1665 - 1666; 471
        - 1667 - 1668, 472
        - 1669, 473
        - 1670 - 1671, 474
        - A-C, 1672 - 1674; 475
        - D-Z, 1673; 476
        - 1674 - 1675, 477
        - NB: van 1677 alleen A-L, 1676 - 1677; 478
        - NB: van 1677 alleen M-Z, 1677 - 1678; 479
        - 1679, 480
        - 1680, 481
        - NB: van 1681 alleen A-N, 482
        - NB: van 1681 alleen O-Z, 1681 - 1682; 483
        - NB: van 1685 alleen A-K, 1683 - 1685; 484
        - NB: van 1685 alleen L-Z, 1685 - 1687; 485
        - 1688 - 1689, 486
        - 1689 - 1690, 487
        - 1691 - 1692, 488
        - 1693 - 1694, 489
        - 1694 - 1695, 490
        - 1696 - 1697, 491
        - 1698, 492
        - 1699, 493
        - 1700 - 1701, 494
        - 1702 - 1703, 495
        - 1703 - 1704, 496
        - 1705 - 1706, 497
        - 1706 - 1707, 498
        - 1708 - 1709, 499
        - 1709 - 1710, 500
        - 1711 - 1712, 501
        - 1713 - 1714, 502
        - 1714 - 1715, 503
        - 1715 - 1716, 504
        - 1716 - 1717, 505
        - 1718 - 1719, 506
        - 1719 - 1720, 507
        - 1720 - 1721, 508
        - 1721 - 1722, 509
        - 1723 - 1724, 510
        - 1724 - 1726, 511
        - 1726 - 1727, 512
        - 1727 - 1728, 513
        - 1728 - 1729, 514
        - 1730, 515
        - 1731 - 1732, 516
        - 1732 - 1733, 517
        - 1733 - 1734, 518
        - 1735 - 1736, 519
        - 1736 - 1737, 520
        - 1738 - 1739, 521
        - 1739 - 1740, 522
        - 1741 - 1742, 523
        - 1743 - 1744, 524
        - 1745 - 1746, 525
        - 1746 - 1747, 526
        - 1748, 527
        - 1749 - 1750, 528
        - 1750 - 1751, 529
        - 1752 - 1753, 530
        - 1753 - 1754, 531
        - 1754 - 1755, 532
        - 1756 - 1757, 533
        - 1758, 534
        - 1759 - 1760, 535
        - 1761 - 1762, 536
        - 1762 - 1763, 537
        - 1764 - 1765, 538
        - 1765 - 1766, 539
        - 1766 - 1768, 540
        - 1768 - 1769, 541
        - 1770 - 1771, 542
        - 1771 - 1772, 543
        - 1773 - 1774, 544
        - 1775 - 1776, 545
        - 1776 - 1777, 546
        - 1778, 547
        - 1779, 548
        - 1780, 549
        - 1781, 550
        - 1782, 551
        - 1783, 552
        - 1784, 553
        - 1785, 554
        - 1786 - 1787, 555
        - 1787 - 1788, 556
        - 1789 - 1790, 557
        - 1791 - 1792, 558
        - 1792 - 1793, 559
        - 1793 - 1794, 560
        - 1795, 561
        - 1796, 562
        - 1796 - 1797, 563
        - 1797 - 1799, 564
        - 1799 - 1800, 565
        - 1800 - 1801, 566
        - 1801 - 1802, 567
        - 1802 - 1803, 568
        - 1803 - 1805, 569
        - 1805 - 1807, 570
        - 1807 - 1808, 571
        - 1809 - 1810, 572
        - 1810 - 1811, 573
        - 1812, 574
        - 1813, 575
        - 1814 - 1815, 576
        - 1816 - 1817, 577
        - 1818 - 1819, 578
        - 1820, 579
        - 1821 - 1822, 580
        - 1823 - 1825, 581
        - 1825 - 1827, 582
        - 1827 - 1828, 583
        - 1828 - 1829, 584
        - 1830, 585
        - 1831 - 1832, 586
        - 1832 - 1833, 587
        - 1833 - 1834, 588
        - 1835, 589
        - 1836, 590
        - 1837, 591
        - 1837 - 1838, 592
        - 1838 - 1839, 593
        - 1840 - 1841, 594
        - 1841 - 1842, 595
        - 1842 - 1844, 596
        - 1844 - 1846, 597
        - 1846 - 1847, 598
        - 1847, 599
        - 1847, 600
        - 1848, 601
        - 1848, 602
        - 1848, 603
        - 1849, 604
        - 1849, 605
        - 1849 - 1850, 606
        - 1850, 607
        - 1850 - 1851, 608
        - 1851 - 1852, 609
        - 1852 - 1853, 610
        - 1853 - 1854, 611
        - 1854, 612
        - 1855, 613
        - 1855 - 1856, 614
        - 1856, 615
        - 1856 - 1857, 616
        - 1857, 617
        - 1858, 618
        - 1858, 619
        - 1858 - 1859, 620
        - 1859, 621
        - 1859 - 1860, 622
        - 1860, 623
        - 1860 - 1861, 624
        - 1861, 625
        - 1861, 626
        - 1862, 627
        - 1863, 628
        - A-W, 1864; 629
        - 1865, 630
        - 1865, 631
        - 1866, 632
        - 1866 - 1867, 633
        - 1867 - 1868, 634
        - 1868, 635
        - B-W, 1869; 636
        - B-Z, 1870; 637
        - B-V, 1871; 638
        - B-W, 1872; 639
        - 1873 - 1874, 640
        - 1874, 641
        - B-W, 1875; 642
        - 1876, 643
        - 1877, 644
        - 1877 - 1878, 645
        - 1878 - 1879, 646
        - 1879, 647
        - 1880, 648
        - B-W, 1881; 649
        - 1882, 650
        - 1882 - 1883, 651
        - 1883 - 1884, 652
        - 1884 - 1885, 653
        - 1885 - 1886, 654
        - 1886 - 1887, 655
        - 1887 - 1888, 656
        - 1888 - 1889, 657
        - 1889 - 1890, 658
        - 1890 - 1891, 659
        - 1891 - 1892, 660
        - 1892, 661
        - 1893, 662
        - 1894, 663
        - 1895, 664
        - 1895 - 1896, 665
        - 1896 - 1897, 666
        - 1897 - 1898, 667
        - 1899, 668
        - 1900, 669
        - 1901 - 1902, 670
        - 1902 - 1903, 671
        - 1904 - 1905, 672
        - 1905 - 1906, 673
        - 1907, 674
        - 1908 - 1909, 675
        - 1910 - 1912, 676
        - 1913 - 1915, 677
        - 1915 - 1917, 678
        - 1918 - 1920, 679
        - 1921 - 1923, 680
        - 1923 - 1925, 681
        - 1926 - 1928, 682
        - 1929 - 1937, 683
      - Diverse boedelpapieren en nalatenschappen waarvan de herkomst niet met zekerheid vast te stellen is., 1672 - 1881; 763; 1 omslag
      - Boedelpapieren van de ingekomen kinderen, alfabetisch geordend., ca. 1840 - 1946; 764-765; 2 omslagen
        - A-N., 764
        - P-W., 765
      - Stukken, vermoedelijk gelicht uit de boedelpapieren, betreffende de armoede in die tijden., 1672 - 1851; 766-789; 2 omslagen, 28 stukken
        - Extract 'uijt het dootboeck van 't Antoniskerckhof' berustende in de Weeskamer van de Stad Amsterdam, 1672; 786; 1 stuk
        - Ingekomen verklaringen van Weesmeesteren der Stad Leijden, 1682 - 1749; 784; 2 stukken
        - Bedieningsbriefjes van de Diaconie, 1710; 766; 1 omslag
        - Notariële akte van getuigenis, 1710; 781; 1 stuk
        - Verklaring betreffende een boedel vanwege Aalmoesniers Weeshuijs aan 'De Heer Leonard Dederiks'., 1712; 789; 1 stuk
        - Een briefje van de Bank van Leening, 1715; 776; 1 stuk
        - Bewijzen dat Moeder (of Vader) door de Burgelijke armenzorg geholpen werd: 'Oudezijds Huijs en Aalmoesseniers Armen' 'Wintergift', 1735 - 1807; 767; 4 stukken
        - 'Waarschouwinge van Executie'., 1740; 782; 1 stuk
        - Brief van Losia Oosdorp uit Curaçao waarin zij haar schoonzuster Neeltje Klaasz. Oosdorp te Amsterdam meedeelt aan de brenger van deze brief voor haar medegegeven te hebben 'een vaatje ingeleg tammerijn, een goude dubloen en 3 stucke van agten'., 1740; 789A; 1 omslag
        - Verklaring van Weesmeesteren van Leiden. N.B. Nu blijft moeder langstlevende en luidt de laatste zin ''gelijk een Godvresende Moeder'' enzovoort, 1749; 785; 1 stuk
        - 'Waarschouwinge ter voldoening van den Taux tot provisioneel Remplacement van de afgeschafte Pagten'., 1750; 783; 1 stuk
        - Bewijzen van uitkeringen door de Diaconie, 1767 - 1829; 771; 3 stukken
        - Verklaring van het Burgerlijk Armbestuur, Wijk nr. 51., 1771; 772; 1 stuk
        - Sollicitatie van een turfvulster., 1776; 780; 1 stuk
        - Verklaring van de Wijkmeester in de wijk nr. 31 A 'dat Florentina Vethaak, woonende in de Groote Wittenburgerstraat, ziek en behoeftig is, en van niemand, volgens verklaring der ondergetekende en zoo veel mij bekent is, eenig onderhoud geniet', 1784; 773; 1 stuk
        - Wintercedul met 'waarschouwinge van de Nieuwzijds Huijsarmen (dus ook Vader en Moeder geen nalatenschap dan de briefjes van bedeling)', 1793; 768; 1 stuk
        - 'Declaratoir voor boedeltjes van Personen, die ten laste vaneenig armen-fonds zijn gealimenteerd geweest, of daar van eenigen onderstand genoten hebben.', 1808; 787; 1 stuk
        - Permissie-billet tot scheiding van Nalatenschappen waarvan blijkt dat de Successie valt in de bepaalde uitzonderingen, 1810 - 1815; 788; 1 stuk
        - Wintercedul met aangepaste waarschuwing, 1812; 769; 1 omslag
        - Rekening van het Krankzinnigen-Huis, 1812; 777; 1 stuk
        - Verklaring van de Wijkmeester der Huiszittende Stads-Armen in de Huiszittenwijk no. 54; 1818, met getuigenverklaring, 775; 2 stukken
        - Verklaring van de wijkmeester in wijk no. 8B., 1820; 774; 1 stuk
        - Bewijs van onvermogen om proceskosten te betalen., 1848; 779; 1 stuk
        - 'Bewijs van onvermogen', afgegeven door wijkmeester te 's Gravenhage., 1851; 778; 1 stuk
        - Broodloodjes-cedul van de Burgerlijke Armenzorg, 770; 1 stuk
      - Varia van stukken, vermoedelijk gelicht uit de ouderlijke boedels in nalatenschappen, 1663 - 1885; 790-828; 6 omslagen, 62 stukken
        - Verzoek tot het opnemen van een boedel door Jacob Boulert, 1698; 790; 1 stuk
        - Gildebrief voor Jacob van Coot 'als Mr. Chirurgijn', 1718; 790A; 1 stuk
        - 'Huurloten in de 5.e Classe der Generaliteits 23.e Loterije' N.B. 4-kwart en een/achtste lot; achter het lotnummer zijn diverse opmerkingen bijgeschreven zoals ''gelukkige tegenspoed; Luteeris boven; voor de Vrinden in Vriesland; de Vrijheid; en Mecum''., 1744; 791; 5 stukken
        - Kwitantie voor de onkosten van een verloren proces tegen de Oost Indische Compagnie 'ter Kamere Enchuijsen', 1767; 792; 1 stuk
        - Rekening en verantwoording van de begrafenissociëteit te Hoorn, onder de zinspreuk 'Tot steun des Ouderdoms'. N.B. In duplo aanwezig, 1784; 793; 2 stukken
        - Diverse laatste waarschuwingen betreffende 100.e en 200.e penning, Heerengeld, Koffie- en Theegeld, indirecte belastingen en overige kwesties N.B. Met een rekening van Koffie- en Theegeld, 1756 - 1847; 794; 1 omslag
        - Couranten met advertenties van nalatenschappen, 1754 - 1773; 795; 3 stukken
        - Notariële akte betreffende de eventuele opname van 2 kinderen., 1810; 796; 1 stuk
        - Informatie betreffende een eventuele boedel te Loosduinen., 1763; 797; 1 stuk
        - Notariële akte van de herroeping van een beschuldiging van het achterhouden uit een nalatenschap, 1716; 798; 1 stuk
        - Brief van een varensgast aan zijn vrouw N.B. Met aanwijzing over geld dat zij kan ontvangen 'in de Witte Voet', 1678; 799; 1 stuk
        - Nota van Commissarissen der D.I.A. Boedelloots aan de regenten van het Weeshuis over verschillende boedels N.B. Met kwitantie van ontvangsten van gelden voor restitutie van betaalde schuld van een boedel, 1854; 800; 2 stukken
        - Kwitantie voor 'De E.E. Heeren Diaconen' 'voor het visiteren en weegen van juweelen goud en zilverwerte welke verkogt zullen worden ten huijse van een overledene', 1762; 801; 1 stuk
        - Kwitanties voor geleverd goud en zilver, 1772 - 1782; 802; 3 stukken
        - Staet en inventaris van de goederen en middelen, mitsgaderslasten, nagelaten en met'er dood ontruijmt bij Jaepje Willems, weduwe van Paulus Coops Vierkant, 1700; 803; 1 stuk
        - Inventarissen van nagelaten goederen, 804; 3 stukken
        - Kwitantie van onkosten van veiling van een nagelaten boedel, 1829; 805; 1 stuk
        - Rekening en kwitantie van een kleermaker en een boterhandelaar. 1787 en 1829., 1787 - 1829; 806; 2 stukken
        - Testament waarbij een grootvader aan zijn vier kleinkinderen ieder f. 25,-- vermaakt., 1663; 807; 1 stuk
        - Extract uit het Prothocol van voluntaire acten der Stad Doesborgh, aangaande de opening van een 'besloten testament met twee cachetten in rooden lakke toegesegelt', 1768; 808; 1 stuk
        - Kwitanties van het Burgerweeshuis te Amsterdam, 1763 - 1780; 809; 2 stukken